【裁判字號】    99,小上,11
【裁判日期】    990827
【裁判案由】    損害賠償
【裁判全文】
臺灣桃園地方法院民事裁定             99年度小上字第11號
上  訴  人  甲○○
被  上訴人  乙○○
上列當事人間損害賠償事件，上訴人對於民國98年12月31日本院
桃園簡易庭98年度桃小字第1460號第一審判決提起上訴，本院裁
定如下：
    主  文
上訴駁回。
第二審訴訟費用新臺幣壹仟伍佰元由上訴人負擔。
    理  由
一、按對於小額程序之第一審裁判之上訴或抗告，非以其違背法
    令為理由，不得為之，民事訴訟法第436 條之24第2 項定有
    明文。而所謂違背法令，依同法第436 條之32第2 項準用同
    法第468 條、第469 條第1 款至第5 款規定，係指判決不適
    用法規或適用不當者，以及(一)判決法院之組織不合法者，
    (二)依法律或裁判應迴避之法官參與裁判者，(三)法院於權
    限之有無辨別不當或違背專屬管轄之規定者，(四)當事人於
    訴訟未經合法代理者，(五)違背言詞辯論公開之規定者而言
    。次依民事訴訟法第436 條之25規定，小額程序之上訴狀內
    應記載上訴理由，表明下列二款事項：(一)原判決所違背之
    法令及其具體內容；(二)依訴訟資料可認為原判決有違背法
    令之具體事實，即上訴人於上訴狀或理由書內應有具體之指
    摘，並揭示該法規之條項或內容，若係成文法以外之法則，
    應揭示該法則之旨趣，倘為司法院之解釋或最高法院之判例
    ，則應揭示該判解之字號或其內容，如上訴狀或理由書未依
    此項方法表明者，即難認為已對原判決違背法令有具體之指
    摘，其上訴自難認為合法，此有最高法院71年度台上字第31
    4號判例意旨可參。
二、本件上訴意旨略以：上訴人於民國98年8 月29日向被上訴人
    購買Athlon XP 2500+ （含風扇）+GA-7N400 主機板（下稱
    系爭商品），上訴人於給付價金並受領系爭商品後，發現系
    爭商品有嚴重瑕疵而不堪使用，經與被上訴人聯繫、協調多
    次均未能達成協議，嗣上訴人將系爭商品交與訴外人技嘉科
    技股份有限公司（下稱技嘉公司）檢驗後，始知系爭商品因
    晶片故障，已無法使用，上訴人即向被上訴人主張解除契約
    ，請求返還價金，及請求支付(1)上訴人往返技嘉公司2 次、
    桃園埔子警局協調4 次所支出之車資新台幣（下同）2,000
    元，此有加油單可證，且往返該地本即會有油費支出，此為
    顯著事實，依民事訴訟法第278 條本得請求；(2)與被上訴人
    利用電子郵件協調13次，所花費時間約13小時，以時薪100
    元計算，所生之勞力損失1,300 元；(3)精神慰撫金11,700元
    ，總計15,000元，並聲明請求廢棄原判決等語。
三、綜觀本件上訴人之上訴狀意旨，係就被上訴人應賠償損害之
    金額為爭執，惟其並未具體說明原審判決究竟有何不適用法
    規、適用法規不當、或有何民事訴訟法第469 條第1 款至第
    5 款之事實，揆諸首揭規定及說明，本件上訴人之上訴狀所
    載上訴理由，難認已依法具體表明原審判決如何違背法令，
    是其上訴不合法，應予駁回。末按，法院為訴訟費用之裁判
    時，應確定其費用額，民事訴訟法第436 條之32第1 項準用
    第436 條之19第1 項定有明文。查本件上訴人應負擔之第二
    審訴訟費用確定為1,500 元，爰裁定如主文第2 項所示。
四、據上論結，本件上訴為不合法，依民事訴訟法第436 條之32
    第1 項、第2 項、第436 條之19第1 項、第444 條第1 項前
    段、第95條、第78條，裁定如主文。
中    華    民    國    99    年    8     月    27    日
                  民事第一庭    法  官  郭琇玲
                                法  官  范明達
                                法  官  陳婉玉
上列正本證明與原本無異。
不得抗告。
中    華    民    國    99    年    8     月    30    日
                                書記官  利冠蔚

司法院資訊處製作；財團法人民間司法改革基金會備份。
